【裁判字號】    98,交聲,1968
【裁判日期】    990129
【裁判案由】    違反道路交通管理處罰條例聲明異議
【裁判全文】
臺灣桃園地方法院交通事件裁定        98年度交聲字第1968號
原處分機關  交通部公路總局新竹區監理所桃園監理站
異  議  人
即原處分人  甲○○
上列異議人即受處分人因違反道路交通管理處罰條例事件，對於
原處分機關於民國98年6 月29日以桃監裁罰字第裁52-DB0000000
號違反道路交通管理事件裁決書所為之處分，聲明異議，本院裁
定如下：
    主  文
異議駁回。
    理  由
一、原處分意旨略以：本件異議人即受處分人甲○○（下稱異議
    人）於民國97年8 月24日凌晨2 時32分許，駕駛車牌號碼D4
    -8163 號自用小客車行經桃園縣龜山鄉○○路○ 段與中正路
    口，經警當場攔檢測試其呼氣所含酒精濃度達每公升0.61毫
    克，而有「汽車駕駛人酒精濃度超過規定標準」之違規情事
    ，經桃園縣政府警察局龜山分局坪頂派出所警員掣制桃警局
    交字第DB0000000 號通知予以單舉發，原處分機關遂於98年
    6 月29日以桃監裁罰字第裁52-DB0000000號裁決書，以異議
    人違反道路交通管理處罰條例第35條第1 項第1 款之規定，
    裁處罰鍰新臺幣（下同）49,500元，吊扣駕駛執照1 年，並
    施以道安講習等語。
二、聲明異議意旨略以：異議人固不否認於上揭時、地確有酒後
    駕駛之違規行為，惟伊認原處分機關將裁決書寄送之地址係
    戶籍地，非平日居住地，故伊未親自收受，伊係98年8 月8
    日返鄉時始收到，故無法及時提出異議；又其酒駕之事實業
    經臺灣桃園地方法院檢察署作緩起訴處分，並已依該緩起訴
    處分向財團法人犯罪被害人保護協會繳納23,000元，應有一
    罪不二罰之適用云云，爰依法聲明異議。
三、按受處分人不服道路交通管理處罰條例第8 條所定主管機關
    所為之處罰者，得於接到裁決書之翌日起20日內，向管轄地
    方法院聲明異議，道路交通管理處罰條例第87條第1 項定有
    明文。又交通法庭認聲明異議不合法律上之程式，且無從補
    正者，應以裁定駁回之，道路交通案件處理辦法第18條前段
    亦有明文。而上述為交通異議事件之程式規定，為聲明異議
    之合法要件，受處分人之聲明異議自須合於此項程式規定，
    法院始得受理為實體之審查。
四、經查：
  (一)觀諸卷附由原處分機關檢附之送達證書顯示該機關對於異議
    人前於98年6 月29日因交通違規案件所為裁罰之裁決書係於
    98年7 月1 日送達於雲林縣崙背鄉崙前村崙前46之1 號，而
    其送達證書蓋有異議人即甲○○之印章（參見本院卷第20頁
    ），且異議人復未能舉證說明該印章係遭他人蓋用，應堪認
    係由異議人本人親自簽收無誤，是異議人所辯稱尚非可採。
  (二)異議人對於交通部公路總局新竹區監理所桃園監理站98年6
    月29日桃監裁字第裁52-DB0000000號違反道路交通管理事件
    裁決書聲明異議，而前開裁決書業已於98年7 月1 日由異議
    人本人收受等情，有上開裁決書、送達證書影本各1 份附卷
    為憑，則異議人如對上開裁決不服欲提出聲明異議，應自收
    受上開裁決書之翌日即98年7 月2 日起之20日內聲明異議，
    惟本件異議期間自98年7 月2 日起算至同年7 月21日止即告
    屆滿，異議人竟遲至98年8 月10日始具狀聲明異議，此有聲
    明異議狀1 份在卷可據。從而，本件異議人提出異議顯然已
    逾20日之法定期間，不合法律上之程式，且無從補正使其合
    法，揆諸前開說明，自應予以駁回。
  (三)又查本件異議人同一酒後駕車之行為，因同時觸犯刑法第18
    5 條之3 之公共危險罪，亦遭移送臺灣桃園地方法院檢察署
    檢察官偵辦，經該署檢察官於97年9 月25日以97年度速偵字
    第3596號緩起訴處分確定，緩起訴期間為一年（緩起訴期間
    自97年9 月25日起至98年9 月24日止），異議人應於緩起訴
    處分確定後5 個月內，向財團法人犯罪被害人保護協會桃園
    分會支付23,000元，而異議人已於緩起訴處分確定後之97年
    11月13日向財團法人犯罪被害人保護協會桃園分會支付23,0
    00元，且上開緩起訴期間已屆滿未經撤銷確定等情，是此緩
    起訴處分附加條件之履行固非刑法所定刑罰之種類，然已影
    響被告之財產權權益，具有實質刑罰之效果，應可實質該當
    行政罰法第26條第1 項規定之「依刑事法律處罰」之刑事處
    分及道路交通管理處罰條例第35條第8 項所定之「罰金」，
    惟參諸違反道路交通管理事件統一裁罰基準表所載，對於駕
    駛人駕駛小型車，而其吐氣所含酒精濃度超過每公升0.55毫
    克以上，於期限內繳納或聽候裁決者，其最低應繳納罰鍰之
    數額為49,500元，則異議人依檢察官上開緩起訴處分支付23
    ,000元予財團法人犯罪被害人保護協會桃園分會後，仍有26
    ,500 元 之不足，揆諸前揭說明，宜就該差額部分（即26,5
    00元）予以裁罰（臺灣高等法院暨所屬法院97年法律座談會
    刑事類提案第39號研討結果亦同此結論），併此敘明。
據上論斷，應依道路交通案件處理辦法第18條前段，裁定如主文
。
中    華    民    國    99    年    1     月    29    日
                        臺灣桃園地方法院交通法庭
                                法  官  柯姿佐
以上正本證明與原本無異。
如不服本裁定，應於裁定送達後5 日內向本院提出抗告狀。
                                書記官  王明玉
中    華    民    國    99    年    2     月    2     日

司法院資訊處製作；財團法人民間司法改革基金會備份。
